臺灣臺南地方法院刑事判決　　　　　　96年度交簡上字第84號
上　訴　人　臺灣臺南地方法院檢察署檢察官
被　　　告　甲○○
選任辯護人　何建宏律師
上列上訴人因被告過失傷害案件，不服本院九十五年度交簡字第
二八四六號九十六年四月九日第一審判決（聲請案號：九十五年
度偵字第一六０二九號），提起上訴，本院管轄之第二審合議庭
判決如下：
    主     文
原判決撤銷。
甲○○因過失傷害人，處有期徒刑肆月，減為有期徒刑貳月，如
易科罰金，以新台幣壹仟元折算壹日。
    事     實
一、甲○○於民國九十五年八月二十七日上午零時二十七分許，
    酒後駕駛車牌號碼九六八五－ＪＹ號自用小客車（公共危險
    部分，另經本院以九十五年交簡字第二三三九號刑事簡易判
    決判處罰金新台幣七萬五千元確定），沿臺南市○區○○街
    一五九巷，由西向東方向行駛，途經該巷與大和路口時，原
    應注意車輛行至無號誌之交岔路口，支線道車應暫停讓幹線
    道車先行，而依當時情形，又無不能注意之情事，竟疏未注
    意及此，貿然進入交岔路口，而與亦疏於注意進入無號誌之
    交岔路口時，應減速慢行，作隨時停車之準備，而騎乘車號
    Ｌ九Ｊ－八一七號重型機車，後搭載乘客乙○○由南往北方
    向行駛至前開交岔路口之丙○○發生碰撞，致丙○○、乙○○人車倒地，丙○○受有左側脛腓骨骨折及左側足踝骨折等
    傷害，乙○○受有左側骨盆骨折、左側脛腓骨開放性骨折及
    左側股骨骨折等傷害。甲○○於車禍事故發生後，台南市警
    察局交通隊車禍處理小組警員據報至現場處理，甲○○在司
    法警察尚不知何人為肇事車輛之駕駛人前，在場表示其為駕
    駛人並自首犯行進而接受裁判
二、案經丙○○、乙○○訴由臺南市警察局第五分局報告臺灣臺
    南地方法院檢察署檢察官偵查後，聲請簡易判決處刑。
    理     由
一、上揭犯罪事實業據被告甲○○於本院審理時坦承不諱，核與
    告訴人丙○○、乙○○於警詢中證述車禍發生經過相符，並
    有道路交通事故現場圖、道路交通事故調查報告表(一)、(二)、
    酒精測定紀錄表、測試觀察紀錄表各一份、現場照片四十一
    張在卷可稽。又告訴人丙○○、乙○○因本件車禍受有前開
    傷害等情，亦有奇美醫院診斷證明書三份在卷可稽。依此，
    被告過失傷害犯行明確，堪以認定，應依法論科。
三、核被告所為係犯刑法第二百八十四條第一項前段之過失傷害
    罪。被告以一過失行為，致二人受傷，為想像競合犯，應依
    刑法第五十五條前段之規定，論以一過失傷害罪。被告酒醉
    駕駛，因而致告訴人受傷，應依道路交通管理處罰條例第八
    十六條第一項規定，加重其刑。又被告於具有偵查職務之公
    務員發覺犯罪前，即向前來現場處理事故之員警自承係肇事
    車輛駕駛人，並進而接受裁判，符合刑法所規範之自首規定
    ，應依刑法第六十二條之規定，減輕其刑，並先加後減之。
    上訴意旨雖以告訴人乙○○因本件車禍事故造成兩腳長短不
    一，影響行走功能，因認告訴人乙○○於本件車禍事故中所
    受傷害為刑法所示之重傷，故認被告所為係犯刑法第二百八
    十四條第一項後段之過失致重傷罪，且量刑過輕云云。惟查
    告訴人乙○○因本件車禍事故，造成兩腳長短不一，相差未
    達五公分，另有足踝變形、肌腱斷裂等傷害，並使其日後行
    走較慢且不方便蹲姿等情，業據奇美醫院於九十六年八月二
    十七日以奇醫字第四○二一號函覆本院屬實。是依告訴人乙○○所受傷害及影響以觀，其雙腳之行走功能及蹲姿雖有減
    損，但尚未達於毀敗喪失或嚴重減損機能之程度，與刑法第
    十條所示之重傷之要件並不該當。是上訴意旨主張告訴人乙○○所受傷害為刑法上之重傷，故被告所犯係過失致重傷罪
    ，並主張量刑過輕云云，均無理由。原審以被告罪證明確，
    應予論罪科刑，固非無見，惟未及適用中華民國九十六年罪
    犯減刑條例而未為減刑之宣告（詳下），容有未洽，上訴意
    旨雖無理由，然原審判決既有不當之處，自應由本院撤銷改
    判。爰審酌被告過失行為程度、手段、告訴人所受傷勢、告
    訴人丙○○就本件車禍之發生，亦有過失、被告迄今尚未賠
    償告訴人所受損害、犯罪後承認過失之態度等一切情狀，量
    處如主文第二項所示之刑，並諭知易科罰金之折算標準，以
    資懲儆。另本件被告犯罪行為之時間，係在九十六年四月二
    十四日以前，所犯罪名宣告刑在有期徒刑一年六月以下，合
    於中華民國九十六年罪犯減刑條例第二條第一項第三款之規
    定，應減其宣告刑二分之一，並諭知易科罰金之折算標準。
據上論斷，應依刑事訴訟法第四百五十五條之一第一項、第三項
、第三百六十九條第一項前段、第三百六十四條、第二百九十九
條第一項前段，道路交通管理處罰條例第八十六條第一項、刑法
第二百八十四條第一項前段、第五十五條、第六十二條、第四十
一條第一項前段，刑法施行法第一條之一，中華民國九十六年罪
犯減刑條例第二條第一項第三款、第七條，判決如主文。
本案經檢察官丁○○到庭執行職務
中　　華　　民　　國　　96　　年　　12　　月　　26　　日
　　　　　　　　　刑事第七庭    審判長法　官  陳振謙
  　　　　　　　　　　　　　　　　　　法　官　高如宜
　  　　　　　　　　　　　　　　　　　法　官　卓穎毓
以上正本證明與原本無異。
不得上訴。
　　　　　　　　　　　　　　　　　　  書記官  秦建華
中　　華　　民　　國　　96　　年　　12　　月　　26　　日
附錄法條
中華民國刑法第284條
因過失傷害人者，處6月以下有期徒刑、拘役或5百元以下罰金，
致重傷者，處1年以下有期徒刑、拘役或5百元以下罰金。
從事業務之人，因業務上之過失傷害人者，處1年以下有期徒刑
、拘役或1 千元以下罰金，致重傷者，處 3 年以下有期徒刑、
拘役或2千元以下罰金。
